最高法院刑事判決　　　　　　一○○年度台上字第五八一五號
上　訴　人　蔡慶興
上列上訴人因違反毒品危害防制條例案件，不服台灣高等法院中
華民國九十九年六月十七日第二審判決（九十九年度上訴字第一
三一八號，起訴案號：台灣新竹地方法院檢察署九十八年度偵字
第一四六八號），提起上訴，本院判決如下：
    主  文
上訴駁回。
    理  由
按刑事訴訟法第三百七十七條規定，上訴於第三審法院，非以判
決違背法令為理由，不得為之。是提起第三審上訴，應以原判決
違背法令為理由，係屬法定要件。如果上訴理由書狀並未依據卷
內訴訟資料，具體指摘原判決不適用何種法則或如何適用不當，
或所指摘原判決違法情事，顯與法律規定得為第三審上訴理由之
違法情形，不相適合時，均應認其上訴為不合法律上之程式，予
以駁回。本件上訴人蔡慶興上訴意旨略稱：(一)、證人戴子純、鄭
慶原於警詢時所為不利於上訴人之指述，係於警員授意下，冀圖
減輕本身刑責而為之不實供述，原判決以渠等於警詢時之供述及
通訊監察譯文為唯一之科刑根據，自非適法。(二)、戴子純於原審
供稱：伊係請上訴人代購毒品，警詢及偵查中所述不實等語。鄭
慶原於審理時亦證稱：其係與上訴人合資購買毒品，警詢及偵查
中所述不實等語。可見上訴人無販賣毒品犯行，原判決有違證據
法則。(三)、戴子純、鄭慶原未於審判期日到庭接受詰問，原審未
就此詢問上訴人有何意見，即逕採渠等於警詢及偵查中之陳述為
判決依據，違背調查證據程序。(四)、原判決採用通訊監察譯文，
然未對該譯文內容予以調查，亦非適法等語。
惟查：上訴第三審法院之案件，是否以判決違背法令為上訴理由
，應就上訴人之上訴理由書狀加以審查，至原判決究有無違法，
與上訴人是否以違法為理由為兩事（參考本院七十一年台上字第
七七二八號判例）。原判決綜合全案卷證資料，本於事實審法院
採證認事之職權，認定上訴人有其事實欄所載，先後販賣第一級
毒品海洛因、第二級毒品安非他命予戴子純、鄭慶原等犯行（詳
如原判決附表編號一至六所示，其中編號一、二、四、五、六部
分係販賣第一級毒品，另編號三部分係同時販賣第一級毒品、第
二級毒品）。因而維持第一審依有利於上訴人之修正前毒品危害
防制條例，論處上訴人販賣第一級毒品共六罪（均累犯，其中附
表編號三另想像競合犯販賣第二級毒品罪，均依刑法第五十九條
酌減其刑後，分別量處有期徒刑十五年、十五年、十五年三月、
十五年三月、十五年二月、十五年二月，應執行有期徒刑十六年
）罪刑之判決，駁回上訴人在第二審之上訴。已依據卷內資料，
說明：前揭事實，業據戴子純、鄭慶原分別於檢察官偵查中證述
明確，並有通訊監察書、通訊監察錄音及其譯文與行政院衛生署
草屯療養院鑑定書等可稽，上訴人並坦承於原判決附表編號一、
二、五所示之時、地交付海洛因予戴子純等情。對於上訴人否認
販賣毒品犯行，辯稱戴子純部分或係代其向葉國偉購買毒品，或
並無其事，鄭慶原部分係合資購買毒品云云，均不足採信；另戴
子純、鄭慶原於審理中翻異前供，或改稱係請上訴人代購毒品，
或改稱係與上訴人合資購買毒品云云，均與渠等在偵查中所供及
通訊監察譯文所示之通訊內容不符，不足為有利於上訴人之認定
，已逐一指駁及說明。上訴意旨對於原判決所為前揭論斷，並未
依據卷內資料，具體指摘有何違背法令之情形。且查：(一)、原判
決並未引用戴子純、鄭慶原於警詢中之陳述，作為不利於上訴人
之犯罪證據。僅援引渠等於警詢中之部分陳述，作為不採信渠等
於審判時所為證言之彈劾證據（見原判決理由貳、二、(三)、、
）。(二)、戴子純、鄭慶原分別於第一審及戴子純於原審法院審
判期日到庭具結陳述，並接受交互詰問，另戴子純、鄭慶原在檢
察官偵查中之證述，亦已依法踐行調查證據之程序，有各該審判
筆錄可稽（見第一審卷第七十二至七十九頁，原審卷第六十一至
六十九頁）。(三)、原審法院審判長於民國九十九年六月三日審判
期日調查證據時，已就卷內通訊監察譯文依法定程序予以調查，
上訴人對該等譯文內容之真實性亦無爭執，有該審判筆錄可憑。
上訴意旨關於上述部分之指摘，顯非依據卷證資料而為指摘，自
非適法之第三審上訴理由。其餘上訴意旨，係對於原判決已說明
事項及屬原審採證認事職權之適法行使，漫詞指摘，核與法律規
定得為第三審上訴理由之違法情形，不相適合。其上訴不合法律
上之程式，應予駁回。
據上論結，應依刑事訴訟法第三百九十五條前段，判決如主文。
中    華    民    國  一○○  年    十    月  二十七  日
                      最高法院刑事第十二庭
                          審判長法官  陳  世  雄  
                                法官  張  祺  祥  
                                法官  宋      祺  
                                法官  周  盈  文  
                                法官  宋  明  中  
本件正本證明與原本無異
                                      書  記  官  
中    華    民    國  一○○  年   十一   月    一    日
                                                      Ｑ